# 求助陈版：新租赁准则关于租赁变更的问题

提问人：mayleee12审计 时间：2022-09-08 14:59:23
公司 20 年 7 月份租赁一处生产基地用作生产车间，合同签订的租赁时间为 20 年 7 月-25年 7 月，租金每平米2.7元，租期 5 年.22年 9 月份与出租方签订补充协议续租同一地块的房产作为仓库使用，扩大了租赁使用面积，租赁期间为 22 年 9 月-25年 7 月，租赁期初支付下一期间的全部租金，即 22 年 9 月支付 22 年 9 月-23年 7 月的房租， 2023 年 7 月支付 23 年 7 月-24年 7 月的租金。与主合同租赁期间保持一致，租金为1.9元。请问陈版： 1 、新增加的补充租赁协议在核算时是否应该作为一项单独租赁 ？ 2 、如果不作为一项单独租赁，会计处理时将补充协议部分预付的租金以 22 年 9 月为零时点进行折现，租期间隔分别为 11 个月、 23 个月、 35 个月，折现率分别为(1+主合同同期借款增量利率/12)(-11)、(1+主合同同期借款增量利率/12)(-23)，以此单独确认一项使用权资产、租赁负债，并与主合同部分分别进行核算摊销，该种会计处理是否正确？如果不正确该采用什么什么样的核算方式？劳烦陈版解答

回答人：chenyiwei
扩大部分的租金为1.9元，是否代表了新租赁的仓库物业租金的市场价值？如果是，则可以认为是一项单独租赁。
如果不作为一项单独租赁，则不单独确认使用权资产和租赁负债，而是将扩大租赁部分导致的额外租赁付款额和原租赁下剩余的租赁付款额相加，按变更日的市场利率（期限与剩余租赁期限相同）折现到变更日（ 2022 年 9 月），该折现值与该时点上租赁负债的原有账面价值之间的差额同步调整使用权资产和租赁负债的账面价值，后续使用权资产按调整后账面价值在剩余租赁期内摊销，租赁负债按变更后的折现率在剩余租赁期内确认利息费用。